臺灣士林地方法院交通事件裁定　　　　99年度交聲字第1081號
　　原處分機關　臺北市交通事件裁決所
　　異　議　人
　　即受處分人　圓頂影音光碟有限公司
　　代　表　人　陳美莉
上列異議人即受處分人因違反道路交通管理處罰條例案件，對於
臺北市交通事件裁決所民國99年9 月14日所為之處分（原處分案
號：北市裁罰字第裁22-A00000000號）聲明異議，本院裁定如下
：
    主  文
異議駁回。
    理  由
一、按汽車駕駛人，行經有燈光號誌管制之交岔路口闖紅燈者，
    處新臺幣（下同）1,800元以上5,400元以下罰鍰；又汽車駕
    駛人，違反前開規定者，除依原條款處罰鍰外，併記違規點
    數3 點，道路交通管理處罰條例第53條第1 項、第63條第1
    項第3 款分別定有明文。
二、原處分意旨略以：異議人即受處分人圓頂影音光碟有限公司
    所有之車牌號碼CT-3366 號自用小客車（下稱系爭車輛），
    於民國（下同）99年2 月9 日凌晨4 時53分許，行經臺北市
    ○○○路與林森南路交岔路口（下稱系爭交岔路口）時，因
    經該處設置之感應線圈式固定式闖紅燈照相設備拍攝違規照
    片2 張，為警以「紅燈左轉」為由，逕行舉發違規。嗣異議
    人向原處分機關提出申訴，經原處分機關函請舉發單位即臺
    北市政府警察局中正第一分局調查結果，仍認有前開違規行
    為，原處分機關乃於99年9 月14日以異議人有「駕車行經有
    燈光號誌管制之交岔路口闖紅燈」之違規事實，依道路交通
    管理處罰條例第53條第1 項之規定，裁處異議人罰鍰2,700
    元（罰鍰已於99年7 月26日繳納結案），有卷附臺北市政府
    警察局舉發違反道路交通管理事件通知單（北市警交大字第
    A00000000 號）、臺北市交通事件裁決所違反道路交通管理
    事件裁決書（北市裁罰字第裁22-A00000000號）可稽。又依
    同條例第7 條之2 第4 項規定，逕行舉發案件以汽車所有人
    為被通知人製單舉發，本件係以汽車所有人為受處分人，則
    因上開規定有關記點處分乃針對汽車駕駛人，故本案不援引
    上開規定另記違規點數等語。
三、異議意旨略以：伊當時於上開時、地，欲等綠燈迴轉，但當
    時號誌為紅燈而未迴轉，待伊看清楚禁止左轉標誌後，於綠
    燈時直行而去，是伊並未違規左轉，亦未闖紅燈，原處分機
    關不得無任何根據且遽認伊意圖左轉或闖紅燈而開罰，爰此
    聲明異議，希望能秉公處理云云。
四、經查：
  (一)異議人所有之系爭車輛於99年2 月9 日凌晨4 時53分許，在
    設有燈光號誌管制之系爭交岔路口闖紅燈，經原處分機關認
    有「駕車行經有燈光號誌管制之交岔路口闖紅燈」之違規，
    有臺北市政府警察局舉發違反道路交通管理事件通知單、臺
    北市交通事件裁決所違反道路交通管理事件裁決書、採證照
    片各1 份附卷可稽（見本院卷第12、7 、13頁），是異議人
    確有在設有燈光號誌管制之系爭交岔路口闖紅燈之違規行為
    ，事證明確，堪以認定。
  (二)異議人雖以前詞置辯，惟按行車管制號誌之圓形紅燈燈號顯
    示之意義為「車輛面對圓形紅燈表示禁止通行，不得超越停
    止線或進入路口」，道路交通標誌標線號誌設置規則第206
    條第5 項第1 款亦有明定。而關於「闖紅燈」之認定，於無
    繪設路口範圍者：以車輛無視於紅燈警示，而有穿越路口之
    企圖，其車身並已伸越停止線並足以妨害其他方向人（若有
    行人穿越道）、車通行者，亦以闖紅燈論處；若僅車身伸越
    停止線則以不遵守標線指示視之，此有交通部82年4 月22日
    交路（82）字第009811號函釋可佐（見本院卷第24頁）。是
    汽車駕駛人於行經設有行車管制號誌及停止線之路口而有超
    越停止線之情形，自應視該車輛超越停止線時之速度、超越
    之距離、紅燈亮起之時間及有無妨礙他人通行等各項因素，
    綜合判斷駕駛人是否有超越停止線或進入路口之情事而違反
    紅燈號誌設置目的。查本件異議人所有之系爭車輛行經系爭
    交岔路口時，行車管制號誌已轉換成紅燈0.94秒時，（如第
    1 張採證照片所示Red1 000.94 ），系爭車輛未依規定煞停
    ，依採證照片第2 張左上角顯示「12km/h」，表示系爭車輛
    仍以時速12公里繼續違規行駛進入路口，並已妨礙橫向行人
    通行，此時行車管制號誌已轉換成紅燈1.94秒（如第2 張採
    證照片所示Red1 001.94 ），而為自動採證照相儀器採證拍
    照，有臺北市政府警察局中正第一分局99年8 月20日北市警
    中正一分交字第09933518100 號函、採證照片2 張附卷可稽
    （見本院卷第14、15頁、第13頁）。是於第1 張照片拍攝時
    ，紅燈已亮起0.94秒，異議人本不應再往前行駛，渠卻於1
    秒後仍往前行駛致遭拍第2 張照片，縱異議人所辯其車並未
    進入系爭交岔路口闖紅燈，惟異議人所有系爭車輛於紅燈亮
    起0.94秒至1.94秒之間，仍有行駛移動之情，足見並非單純
    越線，況依第1 、2 張照片所示，異議人所有之系爭車輛前
    懸部分業已明確伸越行人穿越道，並達足以妨礙其他方向人
    、車通行之程度，揆諸上開規定及說明，系爭車輛之行為自
    屬闖紅燈無誤，是異議人上開所辯，殊無足採。
五、綜上，本件異議人所有之系爭車輛確有駕車行經有燈光號誌
    管制之交岔路口闖紅燈之違規行為，舉發機關依法舉發，原
    處分機關依道路交通管理處罰條例第53條第1 項規定，處罰
    鍰2,700 元，於法有據。本件異議人之聲明異議，為無理由
    ，應予駁回。
據上論斷，應依道路交通事件處理辦法第18條，裁定如主文。
中    華    民    國      100   年    1   月    13    日
                        交通法庭法  官   李育仁
以上正本證明與原本無異。
如不服本裁定應於送達後5日內向本院提出抗告狀。
                                書記官   張茹茵
中    華    民    國      100   年    1   月    13    日